臺灣臺南地方法院刑事判決
111年度交簡上字第132號
上  訴  人
即  被  告  莊福仁



上列上訴人因過失傷害案件，不服本院中華民國111年4月8日本
院111年度交簡字第1128號刑事簡易判決（聲請簡易判決處刑案
號：111年度調偵字第416號），提起上訴，本院管轄之第二審合
議庭判決如下：
    主      文
上訴駁回。
莊福仁緩刑貳年。
    事實及理由
一、本案經本院審理結果，認第一審判決對被告莊福仁論以刑法
    第284條前段之過失傷害罪，量處罰金新臺幣（下同）5萬元
    ，並依刑法第42條第3項前段之規定，諭知如易服勞役，以1
    ,000元折算1日，其認事用法及量刑均無不當，應予維持，
    除補充「被告於本院第二審審理中之自白（本院卷第39、82
    、87頁）」外，餘均引用第一審簡易判決書記載之事實、證
    據及理由（如附件）。
二、被告上訴意旨略以：原審對我量刑過重，現雙方已達成和解
    ，被告已賠償完畢，請求為緩刑之諭知等語。
三、按量刑之輕重，係事實審法院得依職權自由裁量之事項，茍
    已斟酌刑法第57條所列各款事由及一切情狀，作為酌量輕重
    之標準，而未逾越法定刑度，在同一犯罪事實與情節，如別
    無其他加重或減輕之原因，下級法院量定之刑，亦無過重或
    失輕之不當情形，則上級法院對於下級法院之職權行使，原
    則上應予尊重。經查，原審以被告罪證明確，且符合自首要
    件，依法減輕其刑，並審酌被告車陣中貿然左轉而未讓直行
    車先行，告訴人張峻碩行經閃黃燈路口未減速慢行亦未注意
    車前狀況致無法及時採取必要的安全措施，進而造成本件車
    禍發生，致告訴人受有如聲請簡易判決處刑書所載之傷勢，
    所為實有不該，復考量被告犯後否認犯行、態度非佳，及迄
    至原審判決時，被告與告訴人尚未達成和解，兼衡被告研究
    所畢業之智識程度、家庭經濟勉持之生活狀況等一切情狀，
    判處被告罰金5萬元，並諭知如易服勞役，以1,000元折算1
    日之折算標準，已綜合本件被告所涉之過失情節、受傷結果
    、犯後態度及於原審判決時尚未能達成和解賠償損害等情形
    ，作為科刑之判斷基礎，於法律規定之刑度範圍內謹慎裁量
    決定刑度，並無違法或顯然失輕、過重之情事，亦無何科刑
    與罪責不相當之瑕疵可指，原審之刑罰裁量尚無輕縱或有其
    他失當之情事，本院第二審合議庭自應予以尊重，被告上訴
    意旨指摘原審有量刑失輕、過重之情，尚難認為有據。是原
    審判決認事用法並無違法或不當，量處之刑度亦稱妥適，應
    予維持。被告執前詞提起上訴，核無理由，應予駁回。
四、緩刑之說明：
　　被告未曾因故意犯罪受有期徒刑以上刑之宣告，有其臺灣高
    等法院被告前案紀錄表1份在卷足憑（本院卷第23至24頁）
    ，因一時失慮，致罹刑典，事後坦承犯行，並於原審判決後
    與告訴人達成和解，由被告賠償2萬5,000元予告訴人完畢，
    告訴人不再追究被告刑事責任，願意原諒被告並請求給予被
    告緩刑宣告之機會等情，有本院111年度南司刑簡上移調字
    第33號調解筆錄1份在卷足憑（本院卷第51至52頁），堪認
    被告頗具悔意，經此偵、審暨科刑教訓，當知所警惕，信無
    再犯之虞，本院因認原審對被告宣告之刑，以暫不執行為適
    當，爰依刑法第74條第1項第1款之規定，宣告被告緩刑2年
    ，以期惕勵。又緩刑之宣告，係國家鑒於被告能因知所警惕
    而有獲得自新機會之期望，特別賦予宣告之刑暫不執行之恩
    典，若被告在緩刑期間，又再為犯罪或其他符合法定撤銷緩
    刑之原因，均將產生撤銷本件緩刑宣告而仍須執行所宣告之
    刑之後果，被告務必切實銘記在心，警惕慎行，以免喪失自
    新之機會。
據上論斷，應依刑事訴訟法第455條之1第1項、第3項、第364 條
、第368條，刑法第74條第1項第1款，判決如主文。
本案經檢察官蘇榮照聲請簡易判決處刑，檢察官呂舒雯到庭執行
職務。
中　　華　　民　　國　　111 　年　　8 　　月　　24　　日
　　　　　　　　　刑事第十四庭  審判長法　官　周紹武
　　　　　　　　　
　　　　　　　　　                    法  官  蕭雅毓
　　　　　　　　　
　　　　　　　　　                    法  官  林岳葳
以上正本證明與原本無異。
本件不得上訴。
  　　　　　　　　　　　　　　　      書記官　黃得勝
中　　華　　民　　國　　111 　年　　8 　　月　　24　　日


附件：
臺灣臺南地方檢察署檢察官聲請簡易判決處刑書　
                                    111年度調偵字第416號
　　被　　　告　莊福仁　男　48歲（民國00年0月00日生）
　　　　　　　　　　　　住○○市○○區○○○路000巷00號
　　　　　　　　　　　　居臺南市○○區○○○街00巷0號（                         送達地址）
　　　　　　　　　　　　國民身分證統一編號：Z000000000號
　　　　　　　　張峻碩　男　21歲（民國00年0月00日生）
　　　　　　　　　　　　住○○市○○區○○路00巷00弄00號
　　　　　　　　　　　　　5樓
　　　　　　　　　　　　國民身分證統一編號：Z000000000號
上列被告等因過失傷害案件，業經偵查終結，認為宜以簡易判決
處刑，茲將犯罪事實及證據並所犯法條分敘如下：
　　　　犯罪事實
一、莊福仁於民國110年3月13日11時24分許，騎乘車牌號碼000-
    000號普通重型機車，沿臺南市永康區永二街由東往西方向
    行駛，原應注意汽車行駛時，轉彎車應讓直行車先行。而依
    當時天候晴、日間自然光線、路面乾燥、無缺陷、路上有停
    車、視距良好之情狀，客觀上並無不能注意之情形，竟疏於
    注意及此，行經該路段與永二街323巷之交岔路口時，貿然
    左轉。適對向張峻碩騎乘車牌號碼000-0000號普通重型機車
    行駛至此，亦疏未注意車前狀況及閃光黃燈表示警告，車輛
    應減速接近，注意安全，小心通過，貿然前行，雙方因而發
    生碰撞，致莊福仁受有右側肩膀挫傷、左前臂及雙小腿擦傷
    等傷害；張峻碩受有頭部擦傷、左側前臂擦傷、右側膝部擦
    傷、胸部挫傷等傷害。
二、案經莊福仁、張峻碩訴由臺南市政府警察局永康分局報告偵
    辦。
　　　 證據並所犯法條
一、訊據被告莊福仁、張峻碩固均供認有於上揭時、地，雙方發
    生交通事故之事實，惟均矢口否認有何過失傷害犯行，被告
    莊福仁辯稱：我沒有過失云云；被告張峻碩辯稱：車禍當天
    我的視線被擋住，所以我沒有過失云云。經查，上揭犯罪事
    實，業據告訴人張峻碩、莊福仁分別指訴綦詳，復有道路交
    通事故現場圖、道路交通事故調查報告表（一）（二）、奇
    美醫療財團法人奇美醫院診斷證明書2紙、現場照片、監視
    器錄影光碟暨畫面擷取等附卷可佐。按汽車行駛至交岔路口
    ，轉彎車應讓直行車先行，且汽車行駛時，駕駛人應注意車
    前狀況，並隨時保持必要之安全措施；又閃光黃燈表示「警
    告」，車輛應減速接近，注意安全，小心通過，道路交通安
    全規則第102條第1項第7款、第94條第3項、道路交通標誌標
    線號誌設置規則第211條第1項第1款分別定有明文，被告2人
    於前揭時地駕車，均本應注意遵守上揭規定。再依當時情形
    又無不能注意之情事，被告2人竟疏於注意及此，以致肇事
    ，造成告訴人2人受有前揭傷害，被告2人均顯有過失。且本
    件交通事故，經送臺南市車輛行車事故鑑定會鑑定結果，亦
    同此意見，此有該會函文及鑑定意見書（110年12月20日南
    市交鑑字第1101548367號、南鑑0000000案）在卷可參。又
    告訴人2人確因本件車禍而受傷，則被告2人之過失行為與告訴
    人2人之傷害結果間，自具有相當因果關係。被告2人所辯，
    顯係事後卸責之詞，均不足採。本件事證明確，被告2人犯嫌
    均堪予認定。
二、核被告2人所為，均係犯刑法第284條前段之過失傷害罪嫌。
    被告2人於肇事後，於警員前往現場處理時，當場承認為肇
    事人，有臺南市政府警察局永康分局交通分隊道路交通事故
    肇事人自首情形紀錄表2紙附卷可稽，合於刑法自首之要件
    ，請依刑法第62條規定得減輕其刑。
三、依刑事訴訟法第451條第1項聲請逕以簡易判決處刑。　　
　　此　　致
臺灣臺南地方法院
中　　華　　民　　國　 111　　年　　2 　　月　　17　　日
　　　　　　　　　　　　　  　檢察官  蘇榮照
本件證明與原本無異
中　　華　　民　　國　 111　　年　　3 　　月　　2 　　日
                              書記官  鍾明智

所犯法條：中華民國刑法第284條
因過失傷害人者，處 1 年以下有期徒刑、拘役或 10 萬元以下
罰金；致重傷者，處 3 年以下有期徒刑、拘役或 30 萬元以下
罰金。

附記事項：本件係依刑事訴訟法簡易程序辦理，法院簡易庭得不
傳喚被告、輔佐人、告訴人、告發人等出庭即以簡易判決處刑；
被告、被害人、告訴人等對告訴乃論案件如已達成民事和解而要
撤回告訴或對非告訴乃論案件認有受傳喚到庭陳述意見之必要時
，請即另以書狀向簡易法庭陳述或請求傳訊。